【裁判字號】    90,易,585
【裁判日期】    900705
【裁判案由】    侵占
【裁判全文】
臺灣臺中地方法院刑事判決                            九十年度易字第五八五號
    公  訴  人  臺灣台中地方法院檢察署檢察官
    被      告  丙○○
右列被告因侵占等案件，經檢察官提起公訴（八十九年度偵緝字第五三六號、八十九
年度偵字第一二八０九號、八十九年度偵字第一七七五一號），本院判決如左：
    主  文
丙○○意圖為自己不法之所有，而侵占自己持有他人之物，處有期徒刑柒月；又竊盜
，處有期徒刑肆月，應執行有期徒刑拾月。
    事  實
一、丙○○因無線通訊（同為火腿族）關係而結識甲○○，成為男女朋友，於民國（
    下同）八十九年一月十日上午八時許，丙○○至台中縣太平市○○○街一三八巷
    五號四樓之九甲○○住處找甲○○，因甲○○急忙趕至醫院探視其祖母，丙○○
    於甲○○不在之際，即先行駕駛甲○○所有車牌號碼ＧＵ─０五九０號自小客車
    離去，嗣於同年一月十三日晚間十時許，丙○○駕駛上開車輛至甲○○所服務之
    管理室表明該車輛為伊開走，甲○○當即向丙○○要回車輛，丙○○竟意圖為自
    己不法之所有，託詞仍要使用該車外出洗頭為由，致甲○○信以為真而未強留下
    該車輛（該車內尚有甲○○之母乙○○○所有車牌碼Ｍ六─０九三０號自小客車
    車牌二面），之後將該車佔為己有，不知去向。又丙○○明知車牌號碼ＳＮ０─
    二四八號機車原係甲○○所有（嗣甲○○將該機車所有權移轉予其弟楊宗銘使用
    ），於八十九年十月十日晚間八時許，前往甲○○前開住處之樓下，以就地檢拾
    之鐵鎚破壞上開機車之大鎖而竊取該機車供己騎用，嗣於八十九年十一月一日由
    不知情之莊逸偉騎用該機車並搭載丙○○，行經台中縣霧峰鄉○○○路○道時為
    警查獲。
二、案經甲○○、乙○○○提出告訴，及由台中縣警察局霧峰分局報請臺灣台中地方
    法院檢察署檢察官偵查起訴。
     理  由
一、訊據被告丙○○矢口否認有何侵占及竊盜犯行，辯稱：伊向甲○○借用前揭自小
    客車後，由友人借用並未歸還，伊無侵占之意思；而前開機車原係伊名義購買，
    並有支付部分車款，伊並無竊取意圖云云。經查，右揭事實業據告訴人甲○○、
    乙○○○於偵審中指訴在卷，被告自承伊確於前揭時地駕駛、騎乘上開自小客車
    、機車，關於上開自小客車部分，既經告訴人甲○○向被告要求還車，被告並未
    歸還車輛，雖其辯稱係其友人賴祥龍、吳益誠（被告供稱以上二人之正確姓名不
    詳，僅知音似）擅自開走，伊並未報案云云，然經檢察官查證並無其人，而該車
    輛既經他人擅自開走，事涉責任，被告竟未報案處理，以便早日取回該車，歸還
    原車主，猶不加聞問，被告所辯實與常情有違，難以憑信。至於機車部分，雖被
    告曾提出機車買賣合約書一紙（內載買主為被告）在卷可稽，然查被告當時僅交
    付三千元，即不知去向，嗣由甲○○將所欠之款項繳清，才將該機車過戶予楊宗
    銘等情，業據告訴人甲○○指訴在卷，而被告亦供承伊僅付三千元之事實，依其
    所付之金額，依一般常情而言，實不足以取得一輛新購之機車，況被告亦自承：
    伊係以就地檢拾之鐵鎚破壞上開機車之大鎖而騎走該機車供己騎用等情，若被告
    認係自己對於該機車有所有權，何須以此方式為之，亦不循正當途徑取回行車執
    照，以備遇警查察？可見被告所辯係卸責之詞，不足採信，此外復有贓物認領保
    管收據、機車照片二張及車輛車牌失竊資料個別查詢報表附卷可稽。本件事證明
    確，被告犯行洵堪認定。
二、核被告所為，係犯刑法第三百三十五條第一項之侵占罪、同法第三百二十條第一
    項竊盜罪。被告雖供稱伊係以就地檢拾之鐵鎚破壞上開機車之大鎖而騎走該機車
    供己騎用，該鐵鎚業已丟棄等情，然該使用之鐵鎚並未扣案，本院無從就其型式
    、大小等具體認定是否屬客觀上具有危險性之兇器，故仍認以犯普通竊盜罪，附
    此說明。被告所犯上開二罪間，犯意各別，犯罪構成要件亦不相同，應分論併罰
    。爰審酌被告之品行、犯罪之動機、目的、手段、所生之危害及犯罪後否認犯行
    之態度等一切情狀，各量處如主文所示之刑，並定其應執行刑，以示懲儆。
據上論斷，應依刑事訴訟法第二百九十九條第一項前段，刑法第三百三十五條第一項
、第三百二十條第一項、第五十一條第五款，罰金罰提高標準條例第一條前段，判決
如主文。
中      華      民      國      九十      年      七      月      五    日
                                    臺灣臺中地方法院刑事第五庭
                                       法  官   張  國  華
右正本證明與原本無異。
如不服本判決，應於送達後十日內向本院提出上訴狀（須附繕本），上訴於台灣高等
法院台中分院。
                                        書記官
中      華      民      國      九十      年      七      月      十    日
附錄論罪科刑法條
刑法第三百三十五條第一項：意圖為自己或第三人不法之所有，而侵占自己持有他人
之物者，處五年以下有期徒刑、拘役或科或併科一千元以下罰金。
刑法第三百二十條第一項：
意圖為自己或第三人不法之所有，而竊取他人之動產者，為竊盜罪，處五年以下有期
徒刑、拘役或五百元以下罰金。


司法院資訊處製作；財團法人民間司法改革基金會備份。
